【裁判字號】    97,聲繼,7
【裁判日期】    970425
【裁判案由】    遺產繼承
【裁判全文】
臺灣臺東地方法院民事裁定               97年度聲繼字第7號
聲  明  人  丙○○
代  理  人  丁○○
上列聲明人聲明繼承遺產事件，本院裁定如下：
    主  文
本件遺產繼承之聲明應予駁回。
聲明程序費用新臺幣壹仟元由聲明人負擔。
    理  由
一、聲明意旨略以：被繼承人乙○○係於民國16年10月30日出生
    ，於96年10月3日死亡，其死亡後在臺灣地區留有遺產，聲
    明人為乙○○在大陸地區之胞姐，對乙○○遺產有繼承權，
    爰依臺灣地區與大陸地區人民關係條例第66條暨施行細則第
    59條規定，向本院為聲請繼承之意思表示等語。並提出乙○
    ○戶籍謄本、繼承系統表、及經財團法人海峽交流基金會驗
    證之大陸地區湖北省當陽市公證處作成之親屬關係公證書、
    委託書等件為證。
二、按在大陸地區製作之文書，經行政院設立或指定之機構或委
    託之民間團體驗證者，推定為真正；此推定真正之文書，其
    實質上證據力，由法院或有關主管機關認定，臺灣地區與大
    陸地區人民關係條例第7條、臺灣地區與大陸地區人民關係
    條例施行細則第9條第1項分別定有明文。是以，前開臺灣地
    區與大陸地區人民關係條例第7條所稱之真正，係指形式上
    之真正而言，至該文書之內容是否足以證明某一待證事實存
    在，仍需法院綜合一切事實證據予以判斷，並非該文書一經
    提出，法院即不須就其他法院應依職權調查之事項予以調查
    。經查：本件被繼承人乙○○係16年10月30日出生，於96年
    10月3日死亡，生前設籍在臺東縣臺東市○○里○○鄰○○路○
    段579巷106弄13號，92年6月4日與大陸地區人民甲○○結婚
    ，且在臺灣地區並無子女，有戶籍謄本1份在卷可稽；惟本
    院就乙○○在大陸地區有無親屬乙節，依職權向行政院國軍
    退除役官兵輔導委員會臺東縣榮民服務處查詢，經該處以97
    年3月19日東縣服字第0970001171號函檢送被繼承人乙○○
    所載之「行政院國軍退除役官兵輔導委員會臺東榮民服務處
    單身榮民親屬關係表」1份，在該表之大陸親屬欄內，僅記
    載一姐「張多曉」，別無其他親屬；另本院依職權向臺東縣
    後備指揮部、國防部陸軍司令部函調被繼承人乙○○之軍籍
    資料，經臺東縣後備指揮部以97年4月9日後台東動字第0970
    001005號函、國防部陸軍司令部以97年4月9日國陸人勤字第
    0970007249號函分別檢送乙○○之兵籍卡、陸軍軍籍卡片影
    本各1份，於上開資料中，被繼承人乙○○之家屬欄，除兄
    張多定、弟張多坤之記載外，聲明人亦不在其列，此與聲明
    人提出之親屬系統表上記載乙○○共有聲明人及張多定、張
    多清、張多玉、張多喜、張多芬6名兄姐乙情並不相符，足
    認聲明人所提出上開親屬關係證明書內容之真實性有疑。是
    以，綜上各情，聲明人主張其為被繼承人乙○○在大陸地區
    之胞姐，雖據提出大陸地區湖北省當陽市公證處作成之親屬
    關係公證書為證，並經財團法人海峽交流基金會認證，而得
    認為其形式為真正。然依首揭說明及前開本院調查結果，聲
    明人是否確為乙○○在大陸地區之胞姐，顯有疑義。而聲明
    人復未能提出其他證據證明其與被繼承人乙○○之關係，本
    院尚難僅以聲明人所提之書證即認其主張為真正。從而，聲
    明人本於臺灣地區與大陸地區人民關係條例第66條之規定，
    向本院為遺產繼承之表示，於法尚非有據，應予駁回。
三、依非訟事件法第21條第1項前段、第24條第1項，裁定如主文
    。
中    華    民    國    97    年     4   月    25     日
                      民事庭法  官  范乃中
以上正本係照原本作成。
如對本裁定抗告須於裁定送達後10日內向本院提出抗告狀，並應
繳納抗告費新臺幣1,000元。
中    華    民    國    97    年     4   月    25     日
                            書記官   洪月甚


司法院資訊處製作；財團法人民間司法改革基金會備份。
